臺灣高等法院刑事判決                          九十一年度上訴字第一八五號
    上  訴  人
    即  自訴人  丙○○
    代  理  人  乙○○
    被      告  甲○○
右上訴人因被告偽造文書等案件，不服臺灣士林地方法院九十年度自字第二七號，
中華民國九十一年一月十四日第一審判決，提起上訴，本院判決如左：
    主  文
上訴駁回。
    理  由
一、自訴意旨如自訴狀所載。
二、按同一案件，經檢察官依第二百二十八條規定開始偵查者，不得再行自訴。又不
    得提起自訴而提起者，應諭知不受理之判決，刑事訴訟法第三百二十三條第一項
    前段及第三百三十四條分別定有明文。
三、本件自訴人丙○○自訴被告甲○○之右開犯罪事實，前經自訴人之父乙○○分別
    於八十七年八月十三日、十月二十七日、十月三十一日及十二月二十一日向臺灣
    士林地方法院檢察署告發，經該署檢察官開始偵查後，於八十八年二月十三日終
    結偵查，為不起訴處分，本件自訴內容與先前之告發內容相同，均涉及台北縣汐
    止鎮○○路○段六八七巷五十七弄一至四十五號琉森湖社區公共設施之修繕工程
    及和解事宜等情，業據自訴人之代理人陳述在卷（見原審卷第四六頁），並有臺
    灣士林地方法院檢察署檢察官八十七年度偵字第七六六四、一○一三三、一○三
    三五號及八十八年度偵字第二一○號不起訴處分書，及台灣高等法院檢察署刑案
    資料簡覆表在卷可稽。自訴人對同一案件，迄檢察官開始偵查並已終結後之九十
    年十一月十五日再行自訴，依照上開說明，自訴人自已不得再行自訴，原審爰依
    前開見解，而不經言詞辯論，逕為自訴不受理之判決，其認事用法經核並無違誤
    。
四、自訴人上訴意旨略以：檢察官終結偵查不得再行自訴者係限於同一案件，倘非同
    一案件，自不受此項限制。又被告係受琉森湖社區全體區分所有權人委任之人，
    其對於攸關全體區分所有權人公共基金之財產收帳均置之不理，且對於該社區於
    風災後之復建工程亦未依區分所有權人會議之決議行之，均有背信之嫌云云，指
    摘原判決不當。惟按所謂同一案件，係指所訴彼此兩案為同一被告，其被訴之基
    本事實亦屬同一者而言，是依上述，本件自訴案件與上開告發案件之被告既屬相
    同，而其所涉之事實均屬關於琉森湖社區公共設施之修繕工程及和解事宜等情，
    則認該二案係屬同一案件，應屬無疑。再自訴人於上訴意旨中所提，被告對於琉
    森湖社區之公共基金財產收帳置之不理，及未依全體區分所有權人之決議進行風
    災後重建之工作，均有背信之嫌云云，依其所述事實內容觀之，均非屬原審自訴
    之內容，自訴人據以提起上訴，核無理由，應予駁回，爰依刑事訴訟法第三百七
    十二條規定，不經言詞辯論為之。
據上論斷，應依刑事訴訟法第三百六十八條、第三百七十二條判決如主文。
中      華      民      國          九十一    年    五    月      二    日
                              臺灣高等法院刑事第二十一庭
                                  審判長法  官  葉  騰  瑞
                                        法  官  黃  國  忠
                                        法  官  莊  明  彰
右正本證明與原本無異。
如不服本判決應於收受送達後十日內向本院提出上訴書狀，其未敘述上訴之理由者並
得於提起上訴後十日內向本院補提理由書（均須按他造當事人之人數附繕本）。
                                        書記官  廖  嫣  雯
中      華      民      國          九十一    年    五    月      二    日
